臺灣高等法院刑事裁定
110年度抗字第277號
抗  告  人  張家茂



                    (另案於法務部○○○○○○○○○○○執行中）
上列抗告人即受刑人因聲請定其應執行刑案件，不服臺灣新北地
方法院中華民國109年12月28日109年度聲字第4700號裁定，提起
抗告，本院裁定如下：
    主  文
原裁定撤銷，發回臺灣新北地方法院。 
    理  由
一、原裁定意旨略以：抗告人即受刑人張家茂因違反毒品危害防
    制條例案件，經法院先後判處如附表所示之刑，並均分別確
    定在案，原審經審核後認檢察官聲請為正當，綜合考量受刑
    人之人格及數罪間之關係、所侵害法益之時間、空間之密接
    程度等情，就受刑人所犯附表所示之罪，裁定應執行有期徒
    刑9月，並諭知如易科罰金，以新臺幣1千元折算1日等語。
二、抗告意旨略以：抗告人所犯109年度簡字第1314號案（即附
    表編號1之罪），抗告人提起上訴後，業經原審法院以109年
    度簡抗字第16號撤銷原裁定；另抗告人所犯109年度簡字第2
    424號案（即附表編號2之罪），亦經抗告人向原審法院提起
    抗告在案。是抗告人所犯上開2案，均應與抗告人所犯另案
    即原審法院109年度毒聲字第1179號裁定之觀察、勒戒處分
    合併處理，不得定刑等語。
三、按刑法第53條所謂數罪併罰，有二裁判以上者，依第51條之
    規定，定其應執行之刑，係指二以上之確定裁判，定其應執
    行之刑而言，必須於數裁判均已確定後，該管檢察官始得聲
    請管轄法院定其應執行之刑，倘有裁判尚未確定者，即不合
    定其應執行刑之要件。
四、經查：
　㈠抗告人所犯如附表編號1所示之罪，前經臺灣新北地方法院於
    109年3月20日以109年度簡字第1314號判處有期徒刑6月，抗
    告人不服判決提起上訴，嗣經同法院於109年10月30日以109
    年度簡字第1314號裁定上訴駁回（下稱10月30日上訴駁回之
    裁定），抗告人不服提起抗告，再經同法院合議庭於109年1
    2月21日以109年度簡抗字第16號裁定前開10月30日上訴駁回
    之裁定應予撤銷等情，有上開各該判決書、裁定、本院被告
    前案紀錄表在卷可參，則附表編號1所示之罪是否業已判決
    確定，尚有未明。原審疏未審酌及此，遽依檢察官之聲請，
    就附表編號1至2所示之罪合併定其應執行刑，尚嫌速斷，抗
    告人執上詞提起抗告，非無理由，為兼顧當事人之審級利益
    ，爰將原裁定撤銷，發回原審法院詳查後另為妥適之裁處。
　㈡抗告意旨另稱附表編號2之罪，業經抗告人另行提起抗告，且
    應與抗告人所犯另案毒品案件之觀察勒戒處分合併處理云云
    ，惟查抗告人所犯附表編號2之罪，前經臺灣新北地方法院
    於109年5月7日以109年度簡字第2424號判處有期徒刑6月，
    抗告人不服判決提起上訴後，嗣於同法院於109年8月11日就
    109年度簡上字第597號案件行準備程序時，抗告人當庭具狀
    撤回上訴；其後抗告人再次提起上訴，經同法院於110年1月
    18日以109年度簡字第2424號裁定上訴駁回，抗告人提起抗
    告，再經同法院以110年度簡抗字第1號裁定抗告駁回確定在
    案等情，有前開各該判決書、裁定在卷為憑，抗告人所犯附
    表編號2之罪已因上訴人撤回上訴而確定。至抗告意旨稱應
    與另案觀察勒戒處分合併云云，應為仍繫屬法院審判中案件
    之問題，尚與本件業已判決確定案件之定應執行刑裁定無關
    ，併此敘明。　　　
五、據上論斷，應依刑事訴訟法第413條前段，裁定如主文。
中　　華　　民　　國　　110 　年　　3 　　月　　2 　　日
                  刑事第九庭    審判長法　官  潘翠雪
                                      法　官  曾德水
                                      法　官  俞秀美
以上正本證明與原本無異。
不得再抗告。
                                      書記官  謝崴瀚
中　　華　　民　　國　　110 　年　　3 　　月　　3 　　日
附表　　　　　　　　　　　　　　　　　　　　　　　　　　
編　　　　　號  1 2 （以下空白）   罪　　　　　名    毒品危害防制條例  毒品危害防制條例  宣　　告　　刑  有期徒刑6月 有期徒刑6月    犯　罪　日　期    108/12/25 108年4月20日21時41分許為警採尿前回溯96小時內之某時許  偵查(自訴)機關 年　度　案　號  新北地檢109年度毒偵字第455號 新北地檢109年度毒偵字第579號  最　後 事實審 法　  院  新北地院    新北地院     案 　 號  109年度簡字第 1314號   109年度簡字第 2424號    判決日期  109/03/20   109/05/07   確　定 判　決 法 　院  新北地院    新北地院     案　 號  109年度簡字第 1314號   109年度簡字第 2424號    判    決 確定日期   未確定   109/08/11   是 否 為 得 易 科 罰 金 之 案 件  是 是  備           註  109年10月30日之109年度簡字第1314號上訴駁回裁定業經撤銷 新北地檢109年度執字 第12782號